臺灣高雄地方法院民事判決
111年度訴字第338號
原      告  裕融企業股份有限公司

法定代理人  嚴陳莉蓮
訴訟代理人  季佩芃律師
被      告  黃秀玉（即林裕發之繼承人）

            林易朋（即林裕發之繼承人）

            林侑助（即林裕發之繼承人）

            林易華（即林裕發之繼承人）

上列當事人間請求清償借款事件，本院於民國（下同）111 年4
月26日言詞辯論終結，判決如下：
    主  文
被告應於繼承被繼承人林裕發之遺產範圍內，連帶給付原告新臺
幣（下同）641,959元及自111年1月29日起至清償日止，依照年
息16%計算之利息。
訴訟費用由被告於繼承被繼承人林裕發之遺產範圍內連帶負擔。
本判決於原告以22萬元為被告供擔保後，得假執行。但被告如以
65萬元為原告預供擔保，免為假執行。
    事實及理由
一、原告主張：被繼承人林裕發於109年12月18日前向訴外人江
    秉諭購買廠牌為TOYOTA、車牌號碼000-0000之自用小客車1
    輛（下稱系爭車輛），總價117萬元（分期付款總價為156萬
    5,460元），雙方約定自110年1月18日起至114年12月18日止
    按月還款26,091元，分60期還款共1,568,460元，江秉諭並
    於同日將上開債權與原告，林裕發僅繳納10期即未依約清償
    ，至今尚積欠本金641,595元及自111年1月29日起至清償日
    按年息16％計算之利息。林裕發已於110年11月17日死亡，被
    告均為林裕發之繼承人，且未辦理拋棄繼承，依法應於繼承
    林裕發之遺產範圍內負清償責任，因此依消費借貸、債權讓
    與及繼承之法律關係提起本件訴訟，請求法院判決如主文第
    1 項所示。
二、被告於言詞辯論期日對本件訴訟標的為認諾。
三、當事人於言詞辯論時為訴訟標的之捨棄或認諾者，應本於其
    捨棄或認諾為該當事人敗訴之判決，民事訴訟法第384 條  
    定有明文。經調查，被告於本院111年4月26日審理時為認諾
    ，有言詞辯論筆錄可證（本院卷第57頁），參照上述規定，
    自應本於被告之認諾而為被告敗訴之判決。是以原告依
　　依消費借貸、債權讓與及繼承之法律關係，請求被告連帶給
    付原告如主文第1 項所示之本金、利息，為有理由，應予准
    許。
四、訴訟費用的負擔：民事訴訟法第78條、第85條第2項
中　　華　　民　　國　　111 　年　　5 　　月　　11　　日
　　　　　　　　　民事第八庭  法  官  黃宣撫  
以上正本證明與原本無異。
如不服本判決，應於判決送達後20日內向本院提出上訴狀並表明
上訴理由，如於本判決宣示後送達前提起上訴者，應於判決送達
後10日內補提上訴理由書（須附繕本）。
中　　華　　民　　國　　111 　年　　5 　　月　　11　　日
                              書記官  吳紫瑄